Inventaris van het archief van het Rijksbureau voor de Voedselvoorziening in Oorlogstijd: Afdeling Algemene Zaken, 1939-1945 (1950)
Nationaal Archief, Den Haag
- STUKKEN VAN BIJZONDERE AARD, B.
  - Voedselvoorziening 1939-1945, B.2.
    - Voorbereiding voor geheel Nederland van een Noodorganisatie Voedselvoorziening bij eventueel hervatten van oorlogshandelingen op Nederlands grondgebied, 1943-1945; 195-200; 6 omslagen
      De duitse bezetters duidden deze situatie aan met de code-naam "L-Fall".
      - Stukken betreffende de voorbereiding van een z.g. "Schaduw-organisatie" te Arnhem 1943-1944, 195
        Het is de samensteller van deze inventaris bekend, dat het te Arnhem gevormde schaduw-archief tijdens de slag om Arnhem in September 1944 verloren is gegaan.
      - Stukken betreffende de voorbereiding van een eventuele evacuatie van het ambtelijk apparaat naar het oosten van het land 1943-1944, 196
      - Stukken betreffende de benoeming van z.g. "Vertrouwensmannen" voor de voedselvoorziening en de bevoegdheden en de positie van de Provinciale Voedselcommissarissen 1943-1945, 197
      - Stukken betreffende de voorbereiding van regelingen ten aanzien van de openbare nutsbedrijven (electriciteit, gas en water) 1944, 198
      - Stukken betreffende de voorbereiding van financiële voorzieningen o.m. krediet aan de Provinciale Voedselcommissarissen en zekerstelling van de betaling van de salarissen 1943-1944, 199
      - Stukken betreffende de voorbereidingen van regelingen met betrekking tot de bakkerij, de distribute, het vervoer en het vorderen 1944, 200
    - Rapporten van de Provinciale Voedselcommissarissen betreffende de genomen maatregel ten aanzien van de Noodorganisatie voedselvoorziening in de provincies., 1944; 201-211; 11 omslagen
      - Groningen, 201
      - Friesland, 202
      - Drenthe, 203
      - Overijssel, 204
      - Gelderland, 205
      - Utrecht, 206
      - Noord Holland, 207
      - Zuid Holland, 208
      - Zeeland, 209
      - Noord Brabant, 210
      - Limburg, 211
  - Akkerbouw 1941-1945, B.3.
    - Stukken betreffende de akkerbouw in het algemeen, 1941; 212
    - Stukken betreffende de akkerbouw in het algemeen, 1942; 213
    - Stukken betreffende de akkerbouw in het algemeen, 1943; 214
    - Stukken betreffende de akkerbouw in het algemeen, 1944-1945; 215
    - Stukken betreffende de vaststelling van besluiten en beschikkingen van de Secretaris-Generaal van het Departement van Landbouw en Visserij met betrekking tot de akkerbouw, 1941-1943; 216
    - Stukken betreffende de vaststelling van besluiten en beschikkingen van de Secretaris-Generaal van het Departement van Landbouw en Visserij met betrekking tot de regeling van de prijzen van akkerbouwprodukten, 1941-1942; 217
    - Stukken betreffende de vaststelling van verordeningen van de Bedrijfsorganisatie c.q. Hoofdbedrijfschap voor Akkerbouwprodukten en acht daaronder ressorterende bedrijfsorganisaties c.q. bedrijfschappen, 1942-1943; 218
      Met ingang van 1 april 1942 zijn bij beschikking (St.Crnt. van 30 maart 1942 no. 62) ingesteld het Hoofdbedrijfschap (aanvankelijk Bedrijfsorganisatie) voor Akkerbouwprodukten en acht daaronder ressorterende bedrijfsorganisaties c.q. bedrijfschappen n.l. Bedrijfschap van Granen, Zaden en Peulvruchten, (Grazapeu), Bedrijfschap voor Zaaizaad en Pootgoed voor Akker- en Weidebouw, Bedrijfschap voor Veevoeder, Bedrijfschap voor Aardappelen, Bedrijfschap voor Suiker, Bedrijfschap voor Hooi, Stro en Ruwvoeder, Bedrijfschap voor Griend en Riet, Bedrijfschap voor Vlas en Hennep. Zie inv. ncs. 185-190.
    - Stukken betreffende de vaststelling van verordeningen van de Bedrijfsorganisatie c.q. Hoofdbedrijfschap voor Akkerbouwprodukten en acht daaronder ressorterende bedrijfsorganisaties c.q. bedrijfschappen1), 1944-1945; 219
    - Stukken betreffende de vaststelling van verordeningen van de Bedrijfsorganisatie c.q. Hoofdbedrijfschap voor Akkerbouwprodukten en acht daaronder ressorterende bedrijfsorganisaties c.q. bedrijfschappen met betrekking tot de regeling van de prijzen van akkerbouwprodukten, 1942-1945; 220
    - Stukken betreffende de goedkeuring van bestuursbesluiten van de Provinciale Inkoopcentrales voor Akkerbouwprodukten (P.I.C.A.), 1941-1942; 221
    - Stukken betreffende de goedkeuring van bestuursbesluiten van de Nederlandse Akkerbouwcentrale (N.A.C.), 1941-1943; 222
    - Stukken betreffende de goedkeuring van directiebesluiten van het Aan- en Verkoopbureau voor Akkerbouwprodukten (A.V.A.), 1944; 223
    - Stukken betreffende het organisme van diverse instellingen met betrekking tot de akkerbouw, 1941-1944; 224
    - Weekverslagen nos. 87, 107, 108, 109, 111 en 113 van de Nederlandse Akkerbouwcentrale (N.A.C.) en van de Nederlandse Inkoopcentrale voor Akkerbouwprodukten (N.I.C.A.), 1942; 225
  - Aardappelen 1940-1945, B.4.
    - Stukken betreffende aardappelen in het algemeen, 1940-1944; 226
    - Stukken betreffende de vaststelling van besluiten, beschikkingen en verordeningen met betrekking tot aardappelen, 1941-1945; 227
    - Stukken betreffende aardappelvezels, 1941-1944; 228
    - Stukken betreffende de levering van aardappelen aan Duitsland en aan de Duitse Weermacht, 1941-1944; 229
    - Stukken betreffende de controle op aardappelen, 1941-1944; 230
    - Stukken betreffende de teelt van aardappelen op volks- en bedrijfstuinen rond de grote steden, 1941-1945; 231
    - Stukken betreffende de opslag van aard appelen, 1941-1945; 232
    - Stukken betreffende vroege aardappelen, 1941-1945; 233
    - Stukken betreffende pootaardappelen, 1941-1945; 234
    - Stukken betreffende de aardappelpositie en de aardappelvoorziening, 1941-1945; 235
    - Stukken betreffende de prijzen van aardappelen, 1941-1945; 236
    - Stukken betreffende de Vereniging ter Behartiging van de Belangen van de Nederlandse Aardappelhandel (V.B.N.A.), 1941-1945; 237
    - Stukken betreffende de distributie van aardappelen, 1941-1945; 238
    - Stukken betreffende het vervoer van aardappelen, 1941-1945; 239
  - Aardappelmeel 1940-1945, B.5.
    - Stukken betreffende aardappelmeel in het algemeen, 1940-1941; 240
    - Stukken betreffende aardappelmeel in het algemeen, 1942; 241
    - Stukken betreffende aardappelmeel in het algemeen, 1943; 242
    - Stukken betreffende aardappelmeel in het algemeen, 1944-1945; 243
    - Stukken betreffende de vaststelling van besluiten en beschikkingen met betrekking tot aardappelmeel en fabrieksaardappelen, 1941-1944; 244
    - Stukken betreffende de vaststelling van verordeningen van het Hoofdbedrijfschap voor Akkerbouwprodukten en van het Bedrijfschap voor Aardappelen met betrekking tot aardappelemeel, 1942-1943; 245
    - Stukken betreffende de Glucose-conventie en de oprichting van een glucosefabriek door O. J. Meijer's Dextrinefabrieken te Veendam, 1940-1945; 246
  - Brood 1940-1945, B.6.
    - Stukken betreffende brood in het algemeen, 1940; 247
    - Stukken betreffende brood in het algemeen, 1941; 248
    - Stukken betreffende brood in het algemeen, 1942; 249
    - Stukken betreffende brood in het algemeen, 1943; 250
    - Stukken betreffende brood in het algemeen, 1944; 251
    - Stukken betreffende brood in het algemeen, 1945; 252
    - Stukken betreffende regelingen voor het bakkersbedrijf en het Saneringsbesluit Nederlandse Bakkerij-Stichting, 1940-1943; 253
  - Gerst 1941-1944, B.7.
    - Stukken betreffende aangelegenheden met betrekking tot gerst en gort, 1941-1944; 254
  - Granen 1940-1945, B.8.
    - Stukken betreffende granen in het algemeen, 1940; 255
    - Stukken betreffende granen in het algemeen, 1941; 256
    - Stukken betreffende granen in het algemeen, 1942; 257
    - Stukken betreffende granen in het algemeen, 1943; 258
    - Stukken betreffende granen in het algemeen, 1944; 259
    - Stukken betreffende granen in het algemeen, 1945; 260
    - Stukken betreffende de samenstelling van het rapport van de Commissie van Advies voor de Nederlandse Inkoopcentrale voor Akkerbouwprodukten (N.I.C.A.) met betrekking tot de verkoop en distributie van granen (z.g. Commissie Schilthuis), 1941-1942; 261
    - Stukken betreffende het onderzoek in Zeeuws-Vlaanderen met betrekking tot de inlevering van granen van de oogst 1940, 1941-1942; 262
    - Stukken betreffende de organisatie van instellingen ten aanzien van granen, 1941-1944; 263
  - Griend en riet 1941-1944, B.9.
    - Stukken betreffende griend en riet in het algemeen, 1941-1944; 264
    - Stukken betreffende beschikkingen, besluiten en verordeningen ten aanzien van griend en riet, 1941-1944; 265
    - Stukken betreffende beschikkingen en verordeningen ten aanzien van de prijzen van griend en riet, 1941-1943; 266
  - Haver 1941-1944, B.10.
    - Stukken betreffende aangelegenheden ten aanzien van haver, 1941-1944; 267
  - Hooi en stro 1940-1945, B.11.
    - Stukken betreffende hooi en stro in het algemeen, 1940-1945; 268
    - Stukken betreffende de stro-positie en levering van stro voor en vordering van stro door de duitse weermacht, 1941-1942; 269
    - Stukken betreffende beschikkingen en besluiten ten aanzien van hooi en stro, 1941; 270
    - Stukken betreffende beschikkingen en besluiten ten aanzien van de prijzen van hooi en stro, 1941-144; 271
    - Stukken betreffende besluiten en verordeningen van het Bestuur van het Bedrijfschap voor Hooi, Stro en Ruwvoeder ten aanzien van hooi en stro, 1942-1944; 272
  - Maïs 1941-1942, B.12.
    - Stukken betreffende maïs, 1941-1942; 273
  - Peulvruchten 1941-1944, B.13.
    - Stukken betreffende peulvruchten, 1941-1944; 274
  - Rogge 1941-1945, B.14.
    - Stukken betreffende rogge, 1941-1945; 275
  - Rijst 1940-1942, B.15.
    - Stukken betreffende rijst, 1940-1942; 276
  - Tarwe 1940-1944, B.16.
    - Stukken betreffende tarwe in het algemeen, 1941; 277
    - Stukken betreffende tarwe in het algemeen, 1942; 278
    - Stukken betreffende tarwe in het algemeen, 1943-1944; 279
    - Stukken betreffende de inschakeling van handelaren in bloem en meel, 1940-1941; 280
    - Stukken betreffende het Meel- en Bloembesluit V.V.O. 1942, 1942-1943; 281
      Zie Archieven betreffende de Landbouwcrisiswetgeving, Deel II, inv. no. 8, dossier no. 2774
  - Veevoeder 1940-1945, B.17.
    - Stukken betreffende veevoeder in het algemeen, 1940-1945; 282-286
      - Stukken betreffende veevoeder in het algemeen 1940-1941, 282
      - Stukken betreffende veevoeder in het algemeen 1942, 283
      - Stukken betreffende veevoeder in het algemeen 1943, 284
      - Stukken betreffende veevoeder in het algemeen 1944, 285
      - Stukken betreffende veevoeder in het algemeen 1945, 286
    - Stukken betreffende beschikkingen en besluiten ten aanzien van veevoeder, 1941-1944; 287-290
      - Stukken betreffende beschikkingen en besluiten ten aanzien van veevoeder 1941, 287
      - Stukken betreffende beschikkingen en besluiten ten aanzien van veevoeder 1942, 288
      - Stukken betreffende beschikkingen en besluiten ten aanzien van veevoeder 1943, 289
      - Stukken betreffende beschikkingen en besluiten ten aanzien van veevoeder 1944, 290
    - Stukken betreffende besluiten en verordeningen van het Bestuur van het Bedrijfschap voor Hooi, Stro en Ruwvoeder en van het Bedrijfschap voor veevoeder ten aanzien van veevoeder, 1942-1944; 291
    - Stukken betreffende de organisatie voor het inzamelen van afvalstoffen, 1940; 292
      Zie Archieven betreffende de Landbouwcrisiswetgeving, Deel III, Afdeling Akkerbouw, inv, no. 232.
    - Stukken betreffende de instelling en de benoeming van de leden van diverse commissies ten aanzien van de veevoeding, 1941; 293
    - Stukken betreffende de positie van het ruwvoeder, 1942; 294
    - Stukken betreffende een rapport van de Directeur-Generaal van de Landbouw met betrekking tot de voedselvoorziening voor het vee, 1942; 295
    - Vlas en hennep, 1941-1944; 296-298; 3 omslagen
      - Stukken betreffende vlas en hennep in het algemeen 1941-1944, 296
      - Stukken betreffende beschikkingen en besluiten met betrekking tot vlas 1941-1944, 297
      - Stukken betreffende verordeningen van het Bestuur van het Bedrijfschap voor Vlas en Hennep 1942-1944, 298
  - Zaden 1941-1945, B.18.
    - Stukken betteffende zaden in het algemeen, 1941-1945; 299-302
      - Stukken betteffende zaden in het algemeen 1941, 299
      - Stukken betteffende zaden in het algemeen 1942, 300
      - Stukken betteffende zaden in het algemeen 1943, 301
      - Stukken betteffende zaden in het algemeen 1944-1945, 302
    - Stukken betreffende beschikkingen en besluiten ten aanzien van zaden, 1941-1944; 303-306
      - Stukken betreffende beschikkingen en besluiten ten aanzien van zaden 1941, 303
      - Stukken betreffende beschikkingen en besluiten ten aanzien van zaden 1942, 304
      - Stukken betreffende beschikkingen en besluiten ten aanzien van zaden 1943, 305
      - Stukken betreffende beschikkingen en besluiten ten aanzien van zaden 1944, 306
    - Stukken betreffende besluiten en verordeningen van het Bedrijfschap voor Zaaizaad en Pootgoed voor Akker- en Weidebouw ten aanzien van zaden en de prijzen van zaden, 1943-1944; 307
  - Bedrijfsorganisatie 1941-1944, B.19.
    - Stukken betreffende de opzet van de organisatie van het apparaat voor de voedselvoorziening; vaststelling van het Algemeen Reglement voor de Samenstelling, Inrichting en Bevoegdheid van de Organisaties, ingesteld op het gebied van de voedselvoorziening, 1941-1944; 308
    - Stukken betreffende de uitvoering van de organisatie van het bedrijfsleven binnen de sector van de voedselvoorziening; instelling van Commissies van Voorbereiding, instelling van Commissies van Bijstand, instelling van Bedrijfsorganisaties, Onderbedrijfsorganisaties, Vakgroepen en Ondervakgroepen op het gebied van de voedselvoorziening, benoeming van bestuursleden, vaststelling van afzonderlijke reglementen en aanwijzigen, begrotings- en rekeningsvoorschriften en overgang van de voormalige (crisis) centrales naar Bedrijfsorganisaties, 1941-1944; 309-312
      - 1941, 309
      - 1942, 310
      - 1943, 311
      - 1944, 312
    - Verslag van het Hoofdbedrijfschap voor Akkerbouwprodukten en de daaronder ressorterende Bedrijfschappen over het eerste boekjaar (1 april-31 december 1942), 1943; 313
    - Bedrijfsvergunningen, 1941-1944; 314-317; 4 omslagen
      - Stukken betreffende de uitvoering van het Bedrijfsvergunningenbesluit 1941, 314
        Zie Archieven betreffende de Landbouwcrisiswetgeving, Deel II, inv. no. 8, Bijlagen-dossier no. 2950.
      - Stukken betreffende de uitvoering van het Bedrijfsvergunningenbesluit1) 1942, 315
      - Stukken betreffende de uitvoering van het Bedrijfsvergunningenbesluit1) 1943, 316
      - Stukken betreffende de uitvoering van het Bedrijfsvergunningenbesluit1) 1944, 317
  - Bloembollen 1941-1945, B.20.
    - Stukken betreffende bloembollen in het algemeen, 1941-1945; 318-320
      - Stukken betreffende bloembollen in het algemeen 1941, 318
      - Stukken betreffende bloembollen in het algemeen 1942, 319
      - Stukken betreffende bloembollen in het algemeen 1943-1945, 320
    - Stukken betreffende beschikkingen en besluiten ten aanzien van bloembollen, 1941-1943; 321
    - Stukken betreffende beschikkingen en besluiten ten aanzien van de prijzen van bloembollen, 1941-1942; 322
    - Stukken betreffende besluiten en verordeningen van het Bedrijfschap voor Sierteeltprodukten ten aanzien van bloembollen, 1942-1945; 323-324
      - Stukken betreffende besluiten en verordeningen van het Bedrijfschap voor Sierteeltprodukten ten aanzien van bloembollen 1942-1943, 323
      - Stukken betreffende besluiten en verordeningen van het Bedrijfschap voor Sierteeltprodukten ten aanzien van bloembollen 1944-1945, 324
  - Bloemisterij 1941-1945, B.21.
    - Stukken betreffende bloemisterij in het algemeen, 1941-1945; 325-326
      - Stukken betreffende bloemisterij in het algemeen 1941-1942, 325
      - Stukken betreffende bloemisterij in het algemeen 1943-1945, 326
    - Stukken betreffende beschikkingen en besluiten ten aanzien van de bloemisterij, 1941-1943; 327
    - Stukken betreffende besluiten en verordeningen van het Bedrijfschap voor Sierteeltprodukten ten aanzien van de bloemisterij, 1943-1945; 328
    - Stukken betreffende aangelegenheden ten aanzien van de organisatie van de Nederlandse Sierteeltcentrale met betrekking tot de bloemisterij, 1941-1943; 329
  - Boomkwekerij 1941-1944, B.22.
    - Stukken betreffende de boomkwekerij in het algemeen, 1941-1944; 330
    - Stukken betreffende beschikkingen en besluiten ten aanzien van de boomkwekerij, 1941-1942; 331
    - Stukken betreffende besluiten en verordeningen van het Bedrijfschap voor Sierteeltprodukten ten aanzien van de boomkwekerij, 1943-1944; 332
    - Stukken betreffende aangelegenheden ten aanzien van de organisatie van de Nederlandse Sierteeltcentrale met betrekking tot de boomkwekerij, 1941-1944; 333
  - Bijeenteelt 1939-1944, B.23.
    - Stukken betreffende de bijeenteelt in het algemeen en beschikbaarstellen van accijnsvrije suiker voor de bijen, 1939-1944; 334
      Zie archief van het College van Overleg voor de Voedselvoorziening inv. no. 11, bijlage-dossier no. 229
    - Stukken betreffende beschikkingen en besluiten ten aanzien van de bijenteelt en de produktie van honing, 1941-1942; 335
    - Stukken betreffende besluiten en verordeningen van het Bedrijfschap voor Suiker ten aanzien van de inlevering van honing, 1944; 336
    - "Mededelingen" c.q. "Maandblad van de Vereniging tot Bevordering der Bijenteelt in Nederland", 1943-1944; 337
  - Centrale Keukens 1941-1945, B.24.
    Het archief van de Onderafdeling Centrale Keukens van het Rijksbureau voor de Voedselvoorziening zal worden beschreven in Deel II van deze inventaris. Zie Archieven betreffende de Landbouwcrisiswetgeving, Deel II, inv. no. 8, Bijlagen-dossier no.2850 en Deel III, Afdeling Akkerbouw van het Rcgeringsbureau voor de Uitvoering van de Landbouwcrisiswet 1933, inv. no. 276.
    - Handboek voor de Centrale Keukens; Richtlijnen ten behoeve van het personeel, ongedateerd; 338; 1 deel
    - Stukken betreffende de Centrale Keukens in het algemeen, 1941-1944; 339-340
      - 1941-1942, 339
      - 1943-1944, 340
    - Stukken betreffende de regeling ten aanzien van de verstrekking van warm voedsel aan het personeel van de dienst van de voedselvoorziening, 1942-1943; 341
    - Stukken betreffende contracten van dc Centrale Keukens ten aanzien van het huren van gebouwen, en het verstrekken van warm voedsel aan de ingezetenen van diverse gemeenten, 1943-1944; 342
    - Stukken betreffende de vordering van personeel van de Centrale Keukens voor arbeid in Duitsland, 1943-1944; 343
    - Stukken betreffende financiële kwesties ten aanzien van de Centrale Keukens met betrekking tot het beheer, de exploitatie en de controle, 1941-1945; 344
  - Commissies 1941-1944, B.25.
    Geen secretariaatsarchieven.
    - Hypotheekcommissie, 345-347
      Zie voor de beschrijving van het archief van de Hypotheek-commissie: Archieven betreffende de Landbouwcrisiswetgeving, Deel III, Hypotheekcommissie (1935-1944), bladzijden 6-12.
      - Stukken betreffende de benoeming en het ontslag van leden van de Hypotheeckcommissie 1941, 345
      - Stukken betreffende de intrekking van het Hypotheekbesluit 1943, 346
      - Stukken betreffende beroepen op de Secretaris-Generaal van het Departement van Landbouw en Visserij in verband met dreigende executie van met hypotheek bezwaard landelijk eigendom 1941-1944, 347
    - Centrale Commissie, bedoeld in artikel 27 van de Landbouwcrisiswet, 1933; 348-349
      Zie voor stukken uit de periode 1933-1940 Archieven betreffende de Landbouwcrisiswetgeving, Deel I, inv. no. 74.
      - Stukken betreffende de benoeming en het ontslag van leden van de Centrale Commissie 1940-1942, 348
      - Afdrukken van de agenda's met bijlagen en notulen van de 69e-76e vergadering van de Centrale Commissie 1941, 349
  - Controle 1940-1945, B.26.
    - Stukken betreffende de uitvoering van de controle op de naleving van de voorschriften ten aanzien van de voedselvoorziening, 1941-1945; 350-354
      - 1941, 350
      - 1942, 351
      - 1943, 352
      - 1944, 353
      - 1945, 354
    - Stukken betreffende de organisatie en de werkwijze van de Centrale Controledienst, 1941-1945; 355
      Voor verslagen van de werkzaamheden zie Archieven betreffende de Landbouwcrisiswetgeving, Deel III, Centrale (Crisis) Controledienst, inv, nos. 13-62.
    - Stukken betreffende het Grenscontrolebesluit ten aanzien van de enclave Baarle-Nassau, 1940; 356
      Zie inv. no. 152.
    - Stukken betreffende de organisatie van de controle op de prijzen in de voedselvoorzieningssector, 1940-1942; 357
    - Stukken betreffende het Economisch Sanctiebesluit, 1942; 358
      Zie inv. no. 155.
    - Stukken betreffende de samenstelling en de verzending van een circulaire van de Directeur-Generaal van de Voedselvoorziening aan de controleurs van de Centrale Controledienst ten aanzien van de medewerking aan de maatregelen op het gebied van de voedselvoorziening, 1943; 359
    - Stukken betreffende fraude met pootaardappelen te Rotterdam; een artikel, getiteld: "In de Wijngaard des Heeren" in het weekblad Storm SS in verband met praktijken van een inkoopcombinatie voor ambtenaren van het Aan- en Verkoopbureau voor Akkerbouwprodukten (A.V.A.) en een onderzoek naar de gedragingen van ambtenaren van de Centrale Controledienst in het district Gouda (de z.g. "Kwestie Breen"), 1943-1944; 360
      Zie de voetnoot bij inv. no. 168 en de Archieven betreffende de Landbouwcrisiswetgeving, Deel III, Centrale (Crisis) Controledienst, inv. no. 245.
  - Destructie 1942-1944, B.27.
    - Stukken betreffende de destructie in het algemeen, 1942-1944; 361
    - Afdrukken van de agenda's met bijlagen en notulen van de vergaderingen van de Commissie van Advies ex artikel 11 van het Destructiebesluit 1942, 1943-1944; 362
  - In beslag genomen goederen 1939-1945, B.28.
    - Stukken betreffende de regeling ten aanzien van opslag en verkoop van in beslag genomen goederen, 1939-1944; 363
    - Stukken betreffende de uitvoering van de regeling ten aanzien van de opslag en de verkoop van in beslag genomen goederen, 1941-1945; 364
  - Koloniale waren c.q. surrogaten daarvan 1940-1944, B.29.
    - Stukken betreffende cacao, 1941-1944; 365
    - Stukken betreffende koffie c.q. koffiesurrogaat, 1940-1944; 366
    - Stukken betreffende thee c.q. theesurrogaat, 1941-1944; 367
    - Stukken betreffende beschikkingen en besluiten ten aanzien van koffie, thee en cacao c.q. de surrogaten daarvan, 1940-1943; 368
    - Stukken betreffende verordeningen van het Bedrijfschap voor Granen, Zaden en Peulvruchten ten aanzien van koffie, thee en cacao, 1943-1944; 369
    - Stukken betreffende bestuursbesluiten van de Nederlandse Meelcentrale (N.M.C.) ten aanzien van de uitvoerheffing op theesurrogaat, 1942-1943; 370
  - Landbouwcrisisorganisaties en Provinciale Voedselcommissarissen (L.C.O.'s en P.V.C.en) 1941-1945, B.30.
    - Stukken betreffende de activiteiten van de Landbouwcrisisorganisaties en de Provinciale Voedselcommissarissen ten aanzien van de voedselvoorziening, 1941-1945; 371
    - Stukken betreffende aangelegenheden ten aanzien van de organisatie van de Landbouwcrisisorganisaties en het apparaat van de Provinciale Voedselcommissarissen, 1941-1945; 372
    - Stukken betreffende de benoeming van bestuursleden bij de Landbouwcrisisorganisaties, 1941-1943; 373
    - Stukken betreffende de benoeming van Provinciale Voedselcommissarissen en hun plaatsvervangers en opheffing van het instituut "Plaatsvervangend Provinciaal Voedselcommissaris, 1941-1944; 374
    - Stukken betreffende de goedkeuring van de bestuursbesluiten van de Landbouwcrisisorganisaties, 1941-1943; 375